【裁判字號】    90,訴,1712
【裁判日期】    900926
【裁判案由】    偽造文書
【裁判全文】
臺灣台中地方法院刑事判決                          九十年度訴字第一七一二號
    公  訴  人  臺灣台中地方法院檢察署檢察官
    被      告  丙○○
右列被告因偽造文書案件，經檢察官提起公訴（九十年度偵字第一Ｏ一五號），本院
判決如左：
    主      文
丙○○連續踰越安全設備竊盜，處有期徒刑拾月。
於信用卡簽帳單上偽造之「陳建中」署押貳枚，沒收。
    事      實
一、丙○○意圖為自己不法之所有，並基於概括之犯意，於民國八十九年十二月十六
    日下午三時許，利用至台中縣后里鄉○里村○○路十七之二號丁○○住處施作鐵
    工之機會，竊取丁○○所持有彰化商業銀行信用卡一張及金戒子三只、金手鍊三
    條，得手後，復基於偽造私文書及詐欺取財之概括犯意，於當日持前開彰化商業
    銀行信用卡至台中縣后里鄉后里村之中國石油股份有限公司后里加油站，刷卡購
    油新台幣（下同）五十元，並至台中縣豐原市大湳明美銀樓刷卡購買價值六千九
    百元之金飾，每次均在簽帳單持卡人簽名欄偽造「陳建中」之署押各一枚，表明
    係本人刷卡消費，並確認該二筆消費而連續偽造私文書，並交付給各該特約店之
    店員而連續據以行使偽造私文書，致使各特約店之店員陷於錯誤而交付財物，共
    計詐得價值六千九百五十元之商品，致使丁○○、陳建中有受追償該等消費卡款
    之虞，足以生損害於丁○○。陳建中復於八十九年十二月二十四日下午一時許，
    在台中縣后里鄉○里村○○路一五八巷二十八號吳建明住處，竊取甲○○所有之
    台南企銀信用卡（卡號0000000000000000）一張；又於八十九年十二月二十六日
    上午九時五十分許，以踰越陽台鋁門窗之方式，侵入台中縣后里鄉○里村○○路
    三六七號乙○○住處（侵入住宅部分未據告訴），竊得金手鐲一只（價值四千九
    百二十元）、金戒子六個（價值三萬元）、金項鍊二條（價值一萬五千元）、金
    耳環一對（價值一千元）、金手鍊二條（價值五千元）、手錶一只（價值一千元
    ）、現金一千二百十元及舊台幣二十五元，得手後適為乙○○發現並認出丙○○
    而報警循線查獲。
二、案經台中縣警察局大甲分局報請臺灣台中地方法院檢察署檢察官偵查起訴。
    理      由
一、訊據被告丙○○除坦承侵入被害人乙○○住處竊盜之事實外，餘均矢口否認有何
    犯行，辯稱：其沒有竊取丁○○及甲○○之財物，亦未持丁○○之信用卡刷卡，
    丁○○及甲○○之信用卡係其撿到的，又其在警察局有被警員打，所以才承認的
    云云。然查：
(一)、被告於偵查中係供稱：「警察說不承認不行，不然不把我送來地檢署，又說要把
    我修理」等語，於本院審理時則供稱：「在警局是因為警察打我，我才承認」、
    「（如何打你？）打我嘴巴」、「（打幾下？）我忘記了」、「（幾人打你？）
    一人」等語，其前後之供述不一，且顯有矛盾，尚為本院所不採，是被告之警訊
    筆錄應係出於其自由意識下所為之陳述，自得為本院採為論罪科刑之依據。
(二)、右揭事實業據被告於警訊時自白屬實，核與被害人乙○○、丁○○、甲○○分別
    於警訊、偵查中及本院審理時指訴之情節相符，並有信用卡影本二份、贓物認領
    保管單三份、照片七張附於偵查卷可稽。查被告竊取被害人乙○○、丁○○、甲○○之財物，並持被害人丁○○之信用卡刷卡詐得價值六千九百五十元之商品，
    其有為自己不法所有之意圖；又被告偽造「陳建中」署押及簽帳單私文書，致使
    被害人丁○○、陳建中有受追償消費卡款之虞，足以生損害於被害人丁○○及陳
    建中。被告之所辯無非卸飾之詞，不足採信，事證明確，其犯行洵堪認定。
二、查被告以踰越陽台鋁門窗之方式，侵入被害人乙○○之住處行竊，係屬踰越安全
    設備竊盜。故核被告所為，係犯刑法第三百二十一條第一項第二款之踰越安全設
    備竊盜、第三百二十條第一項之竊盜罪、第二百十六條行使第二百十條之行使偽
    造私文書罪及第三百三十九條第一項之詐欺取財罪。公訴人認被告侵入被害人乙○○住宅行竊之犯行，係犯刑法第三百二十條第一項之竊盜罪；及被告持被害人
    丁○○信用卡刷卡詐得商品之犯行，係犯刑法第三百三十九條第二項之詐欺得利
    罪，均有未洽，惟基本社會事實相同，爰依法變更起訴法條。被告偽造署押之行
    為，為其偽造私文書之部分行為；及其偽造私文書之低度行為，為其行使偽造私
    文書之高度行為所吸收，均不另論罪。被告先後一次踰越安全設備竊盜及二次普
    通竊盜之犯行，時間緊接，犯罪構成要件相同，顯係基於概括之犯意反覆為之，
    為連續犯，應依刑法第五十六條之規定論以一踰越安全設備竊盜罪，並加重其刑
    ；又被告先後二次行使偽造私文書、詐欺取財之犯行，均各時間緊接，犯罪構成
    要件相同，顯係基於概括之犯意反覆為之，為連續犯，應分別依刑法第五十六條
    之規定論以一罪，並加重其刑。所犯前開連續踰越安全設備竊盜罪、連續行使偽
    造私文書罪及連續詐欺取財罪間，有方法、結果之牽連關係，為牽連犯，應依刑
    法第五十五條之規定，從一重之連續踰越安全設備竊盜罪處斷。爰審酌被告犯罪
    之動機、目的、手段、其品性及智識程度、盜刷信用卡之金額為六千九百五十元
    ，所生之損害尚非重大、及其犯罪後之態度等一切情狀，量處如主文所示之刑。
    被告於信用卡簽帳單上偽造之「陳建中」署押二枚，應依刑法第二百十九條之規
    定宣告沒收。
據上論斷，應依刑事訴訟法第二百九十九條第一項前段、第三百條、刑法第五十六條
、第三百二十一條第一項第二款、第二百十六條、第二百十條、第三百三十九條第一
項、第五十五條、第二百十九條、罰金罰鍰提高標準條例第一條前段，判決如主文。
中      華      民      國      九十      年      九    月    二十六    日
                                    臺灣台中地方法院刑事第七庭
                                        法  官    簡  源  希
右正本證明與原本無異。
如不服本判決，應於判決送達後十日內向本院提出上訴狀，上訴於臺灣高等法院臺中
分院( 須附繕本 )。
                                        書記官
中      華      民      國      九十      年      九    月    二十八    日
附錄論罪科刑法條：
中華民國刑法第三百二十一條第一項：犯竊盜罪而有左列情形之一者，處六月以上五
                                  年以下有期徒刑：
                                二、毀越門扇、牆垣或其他安全設備而犯之者。
刑法第三百二十條第一項：意圖為自己或第三人不法之所有，而竊取他人之動產者，
                        為竊盜罪，處五年以下有期徒刑、拘役或五百元以下罰金
                        。
刑法第二百十條：偽造、變造私文書，足以生損害於公眾或他人者，處五年以下有期
                徒刑。
刑法第二百十六條：行使第二百十條至第二百十五條之文書者，依偽造、變造文書或
                  登載不實事項或使登載不實事項之規定處斷。
刑法第三百三十九條第一項：意圖為自己或第三人不法之所有，以詐術使人將本人或
                          第三人之物交付者，處五年以下有期徒刑、拘役或科或
                          併科一千元以下罰金。


司法院資訊處製作；財團法人民間司法改革基金會備份。
